【裁判字號】    98,簡上,212
【裁判日期】    981117
【裁判案由】    違反著作權法
【裁判全文】
臺灣彰化地方法院刑事判決             98年度簡上字第212號
上  訴  人  臺灣彰化地方法院檢察署檢察官
被      告  乙○○
上列上訴人因被告違反著作權法案件，不服本院九十八年度簡字
第一七一四號中華民國九十八年八月二十五日第一審簡易判決（
原檢察官起訴書案號：九十八年度偵字第四三五一號），提起上
訴，本院管轄之第二審合議庭判決如下：
    主      文
上訴駁回。
    事實及理由
一、本案經本院審理結果，認第一審判決認事用法及量刑均無不
    當，應予維持，並引用第一審判決書記載之事實、證據及理
    由（如附件）。
二、本件上訴意旨略以：被告乙○○雖坦承本件犯行，然被告侵
    害告訴人甲○○之攝影著作達三張照片（麝香鳳蝶在繁星花
    上吸食花蜜、烏鴉鳳蝶的終齡幼蟲側面、酢醬草），犯罪所
    生之損害堪稱重大，且被告迄今仍未與告訴人達成民事和解
    或調解，未向告訴人支付相當數額之損害賠償，犯後態度顯
    然不佳，原審僅判處有期徒刑二月，並得易科罰金，顯屬過
    輕，經告訴人甲○○具狀請求上訴，非顯無理由，因而提起
    上訴云云。
三、經查乙○○於彰化縣員林鎮○○路○段三九九號經營「大自
    然蝴蝶園羊肉爐」餐廳，為求廣告宣傳效果，竟基於侵害他
    人著作財產權之犯意，於民國九十七年十一月間某日，未經
    甲○○之同意，擅自以甲○○所著之「蝴蝶家族」書中之照
    片，委由不知情之黃雅惠，使用書中「麝香鳳蝶在繁星花上
    吸食花蜜」、「烏鴉鳳蝶的終齡幼蟲側面」及「酢醬草」等
    三張照片設計廣告圖，再由不知情之江榮輝按照設計圖稿製
    成廣告看板，並依乙○○之指示，僱請不知情之工人，在上
    開餐廳之前側及屋側、員集路二段三九一巷口、三八六巷口
    等處架設廣告看板，而以公開展示之方法，侵害甲○○享有
    著作財產權之「麝香鳳蝶在繁星花上吸食花蜜」、「烏鴉鳳
    蝶的終齡幼蟲側面」及「酢醬草」等攝影著作之事實，迭據
    其於原審及本院審理時坦承不諱，核與證人即告訴人甲○○
    於偵查中具結證述之被害情形，以及證人黃雅惠、江榮輝於
    警訊時證述之情節相符，此外，復有「蝴蝶家族」照片、版
    權頁影本、廣告看板照片、原著照片、國際攝影藝術聯盟認
    證等件附卷可資佐證，本件事證明確，被告前揭違反著作權
    法犯行，洵堪認定。
四、按量刑之輕重係屬事實審法院得依職權自由裁量之事項，苟
    已斟酌刑法第五十七條各款所列情狀而未逾法定刑度，即不
    得遽指為違法。且在同一犯罪事實與情節，如別無其他加重
    或減輕之原因，下級審法院量定之刑，亦無過重或失輕之不
    當情形，則上級審法院對下級審法院之職權行使，原則上應
    予尊重（最高法院八十五年度台上字第二四四六號判決參照
    ）。原審審酌被告之素行、動機、目的、手段、所生危害、
    犯後態度、違反著作權法之情節，犯後坦承犯行，惟尚未與
    告訴人達成和解等一切情狀，依其職權行使，於法定刑度內
    量處被告有期徒刑二月，並諭知易科罰金之折算標準，難謂
    原審有何違法失當之處，揆諸上揭判決要旨，本院自當予以
    尊重。綜上所述，檢察官前揭上訴理由依告訴人所請指稱原
    審判決量刑過輕云云，提起上訴，請求撤銷改判為無理由，
    應予駁回。
據上論斷，應依刑事訴訟法第四百五十五條之一第一項、第三項
、第三百六十四條、第三百六十八條、第三百七十三條，判決如
主文。
本案經檢察官林于人到庭執行職務。
中    華    民    國    98    年    11    月    17    日
                  臺灣彰化地方法院刑事第三庭
                      審判長法官  李  進  清
                            法官  唐  中  興
                            法官  陳  銘  壎
以上正本證明與原本無異。
本件不得上訴。
中    華    民    國    98    年    11    月    17    日
                      書  記  官  蘇  美  苓


司法院資訊處製作；財團法人民間司法改革基金會備份。
